---
Titre: "Évaluation 1"
Auteur: "Coralie Bernier-Breton"
Cours: "Approches statistiques en océanographie"
Date: "09/02/2023"
output: html_document
---

# Titre 1

# Charger les bibliothèques
```{r}
library(ggplot2)
library(tidyverse)
library(readxl)
library(dplyr)
```

# Charger les données

```{r}
setwd("C:/Users/coral/Desktop/UQAR/H23/Statistiques/TP1")
data <- read_excel("m_balthica.xlsx")
data.frame(data)
```

# Résumé préliminaire
```{r}
summary(data)
```

# Calcul des statistiques descriptives

On calcule la moyenne, la médiane, le maximum, le minimum, la variance et l'écart-type de la masse (g) et de la longueur (mm) des individus ainsi que la proportion moyenne d'individus parasités selon le sexe et le niveau (N1, N2, N3)

```{r}
# Femelles
Fem <- data %>% 
  filter(Sexe == "Femelle") %>% 
  group_by(Niveau) %>% 
  summarise(Sexe = "Femelle",
            n_m = n(),
            moyenne_m = mean(MA),
            mediane_m = median(MA),
            variance_m = var(MA),
            sd_m = sd(MA),
            min_m = min(MA),
            max_m = max(MA),
            n_l = n(),
            moyenne_l = mean(LF),
            mediane_l = median(LF),
            variance_l = var(LF),
            sd_l = sd(LF),
            min_l = min(LF),
            max_l = max(LF),
            Parasites = mean(Par))
# Males
Males <- data %>% 
  filter(Sexe == "Male") %>% 
  group_by(Niveau) %>% 
  summarise(Sexe = "Males",
            n_m = n(),
            moyenne_m = mean(MA),
            mediane_m = median(MA),
            variance_m = var(MA),
            sd_m = sd(MA),
            min_m = min(MA),
            max_m = max(MA),
            n_l = n(),
            moyenne_l = mean(LF),
            mediane_l = median(LF),
            variance_l = var(LF),
            sd_l = sd(LF),
            min_l = min(LF),
            max_l = max(LF),
            Parasites = mean(Par))

# Tableau complet
stat_desc <- bind_rows(Fem, Males)
data.frame(stat_desc)
```

# Sauvegarder le tableau créé

```{r}
write.table(stat_desc, "stat_descriptives.csv", sep = ";", dec=".", row.names=F, col.names=T)

```

# Sources utilisées

```{r}
sessionInfo()
```

